臺灣桃園地方法院民事裁定             100年度小上字第57號
上  訴  人  黃勻畇
被  上訴人  莊昇霖
上列當事人間請求損害賠償事件，上訴人對於民國100 年10 月6
日本院中壢簡易庭100 年度壢小字第669 號第一審小額民事判決
提起上訴，本院裁定如下：
    主  文
上訴駁回。
第二審訴訟費用新臺幣壹仟伍佰元由上訴人負擔。
    理  由
一、按對於小額程序之第一審判決提起上訴，非以其違背法令為
    理由，不得為之；所謂判決違背法令，乃指判決不適用法規
    或適用不當，或有民事訴訟法第469 條所列第1 款至第5 款
    事由，其判決當然違背法令，民事訴訟法第436 條之24第2
    項、第436 條之32第2 項準用第468 條及第469 條第1 款至
    第5 款分別定有明文。又依同法第436 條之25規定，小額訴
    訟之上訴狀內應記載上訴理由，表明：(一)原判決所違背之法
    令及其具體內容；(二)依訴訟資料可認為原判決有違背法令之
    具體事實。是當事人對於小額程序之第一審判決提起上訴時
    ，須表明第一審判決有何上述違背法令之情形，且其上訴狀
    或理由書內應有具體之指摘，否則即難認其上訴為合法。若
    上訴人未於提起上訴後20日內補正合法之上訴理由書，依民
    事訴訟法第436 條之32第2 項準用同法第444 條第1 項前段
    及第471 條第1 項之規定，第二審法院毋庸命其補正，應以
    裁定駁回之。
二、本件上訴意旨略以：原判決認上訴人請求車牌號碼LV-1752
    號自用小貨車（下稱：系爭小貨車）之左邊後照鏡及駕駛座
    車門位移修理費新臺幣（下同）4,500 元（即零件部分3,00
    0 元、修理工資1,500元），其中零件部分扣除折舊後為300
    元，被上訴人僅應給付上訴人1,800 元，頗為不合理，因汽
    車零件屬消耗品，不應扣除折舊。又系爭小貨車雖登記為上
    訴人之配偶即訴外人葉雲錦所有，然每日係上訴人仰賴作為
    駕駛上下班、載送小孩上下學之用，上訴人自得請求無法使
    用系爭小貨車期間之計程車代步費。另葉雲錦為年收入400
    萬元之中小企業主，於民國100 年5 月10日、17日請假2 日
    修車，難道不該折合現金給予補償嗎？綜此，原判決未考量
    上情，遽認上訴人請求無理由而駁回該部分訴訟，為此，爰
    不服提起上訴等語。
三、經查，本件上訴人前述所陳上訴理由，顯然僅就原審法官取
    捨證據、認定事實之職權行使，指摘其為不當，而未具體說
    明原審判決有何不適用法規或適用法規不當之情形，或有何
    民事訴訟法第469 條所列各款之事實，要難認對該判決之如
    何違背法令已有具體之指摘，揆諸首揭規定及說明，難認已
    依法具體表明原審判決如何違背法令，故其上訴自有未合，
    應予駁回。
四、另關於上訴人應負擔之第二審訴訟費用，依民事訴訟法第43
    6條之32第1項準用第436條之19第1項之規定，確定本件訴訟
    費用額如主文第2項所示之金額。
五、據上論結，本件上訴為不合法，依民事訴訟法第436 條之32
    第1項、第2項、第444條第1項前段、第436條之19第1項、第
    95 條、第78條，裁定如主文。
中    華    民    國    100   年    12    月    12    日
            民事第一庭  審判長法  官  郭琇玲
                              法  官  林哲賢
                              法  官  華奕超
以上正本證明與原本無誤。
不得抗告。
中    華    民    國   100    年    12    月    19    日
                              書記官  谷貞豫